【裁判字號】    89,上易,2170
【裁判日期】    900104
【裁判案由】    妨害婚姻
【裁判全文】
臺灣高等法院臺中分院刑事判決                  八十九年度上易字第二一七○號
    上  訴  人
    即  被  告  丙○○
右上訴人因妨害婚姻案件，不服臺灣南投地方法院八十九年度易字第一三四號中華民
國八十九年七月三十一日第一審判決（起訴案號：臺灣南投地方法院檢察署八十九年
度偵字第一八七五號），提起上訴，本院判決如左：
      主  文
上訴駁回。
    事  實
一、丙○○明知徐美惠為已結婚而有配偶之人，竟於民國（下同）八十九年一月十六
    日至十九日間某日下午三時許，在南投縣南投市富林頓汽車旅館內，與徐美惠發
    生性行為一次，而與有配偶之人相姦。嗣為徐美惠之配偶甲○○發現徐美惠之記
    事簿上載有丙○○姓名及徐美惠常以行動電話0000000000聯絡丙○○
    所有之行動電話0000000000，經訪查後追悉上情。
二、案經甲○○訴由南投縣警察局移送臺灣南投地方法院檢察署檢察官聲請簡易判決
    處刑，嗣經臺灣南投地方法院改依通常程序審理。
    理  由
一、訊據被告丙○○固坦承於右揭時、地與徐美惠前往南投縣南投市富林頓汽車旅館
    內休息之事實不諱，惟矢口否認有與徐美惠相姦，辯稱：當日雖與徐美惠在南投
    縣南投市富林頓汽車旅館內，惟其進入該汽車旅館內洗澡後，二人即在床上休息
    與閒聊，約一小時後同出汽車旅館，其間並未發生性行為云云。經查，被告丙○
    ○於上開時地與徐美惠相姦之事實，業據被告徐美惠於警訊時、偵審中供承不諱
    ，而二人相姦係經由告訴人甲○○發現徐美惠之記事簿上載有丙○○姓名及二人
    以行動電話聯絡之事實，始在甲○○追問下二人坦承姦情而查悉，復據告訴人指
    述在卷，並有行動電話0000000000通聯紀錄一紙在卷可佐，而被告丙
    ○○於於警訊時供稱：我與徐美惠進入汽車旅館後我先自行洗澡，洗完澡後我與
    徐美惠同躺於床上休息‧‧‧」等語（詳見偵查卷第十六頁正面）、且更供承：
    曾向告訴人甲○○下跪請求其原諒等語（詳見偵查卷第十六頁背面），衡被告丙
    ○○先與告訴人甲○○之配偶至汽車旅館內洗澡、休息，後向告訴人甲○○下跪
    請求原諒，其有與徐美惠相姦，應堪認定，況且被告丙○○尚因此事欲與告訴人
    甲○○和解，且已簽發新臺幣六十萬元本票一紙交由告訴人收執，惟事後反悔向
    告訴人甲○○索回本票，有該本票及存證信函各一紙在卷可稽，益證其與告訴人
    甲○○配偶相姦之事實，其否認相姦之辯解，無從置信，另被告丙○○固經法務
    部調查局測謊結果為：「其未與徐美惠發生性行為，經測試結果無情緒波動反應
    ，研判未說謊」，此有法務部調查局八十九年十二月七日（八九）陸（三）字第
    八九○八九八二○鑑定通知書一份在卷可憑；惟按測謊之鑑驗，係就受測人對相
    關事項之詢答，對應其神經、呼吸、心跳等反應判斷，其鑑驗結果有時亦因受測
    人之生理、心理因素而受影響，該鑑驗結果固可為審判之參考，但非判斷之唯一
    及絕對之依據，如前所述，被告丙○○既已供稱與徐美惠進入汽車旅館後即自行
    洗澡，洗完澡後我與徐美惠同躺於床上休息等語，而徐美惠亦供稱：最後其（指
    被告）便將我壓在床上，將生殖器插入我生殖器，但未全部插入時發現我正生理
    期，而放棄」等語（詳見偵查卷第十三頁），核與被告丙○○於警訊時供稱徐美
    惠當天確係生理期等情（詳見偵查卷第十六頁）相符，是被告丙○○顯有與徐美
    惠相姦至明。從而本件事證己臻明確，並無從執上開法務部調查局測謊結果為有
    利於被告之認定，右揭被告丙○○相姦犯行已足堪認定，應依法論罪科刑。
二、核被告丙○○所為，係犯刑法第二百三十九條後段之相姦罪。原審依刑法第二百
    三十九條後段、第四十一條，罰金罰鍰提高標準條例第二條之規定並審酌被告犯
    罪動機起於淫慾、相姦之次數、破壞告訴人甲○○之家庭和諧及犯罪後否認之態
    度等一切情狀，量處有期徒刑陸月，並諭知易科罰金之折算標準，核其認事用法
    均無違誤，量刑亦稱妥適，應予維持，被告上訴意旨否認犯罪，為無理由，應予
    駁回。
據上論斷，應依刑事訴訟法三百六十八條，判決如主文。
本案經檢察官乙○○到庭執行職務。
中      華      民      國    九十      年      一      月      四      日
                              臺灣高等法院臺中分院刑事第三庭
                                    審判長法  官  方  艤  駐
                                          法  官  劉  連  星
                                          法  官  胡  忠  文
右正本證明與原本無異。
不得上訴。
                                          書記官  粘  銘  環
中      華      民      國    九十      年      一  月      五      日
附錄本案論罪科刑法條：
刑法第二百三十九條：有配偶而與人通姦者，處一年以下有期徒刑。其相姦者亦同。
                                                                        Ｃ


司法院資訊處製作；財團法人民間司法改革基金會備份。
